Images des répertoires du notaire François Dupressoir pour l'étude XXXVII
Archives nationales de France
Images des répertoires du notaire François Dupressoir pour l' étude XXXVII
19 juin 1829 - 5 mars 1835
MC/RE/XXXVII/20, MC/RE/XXXVII/30-MC/RE/XXXVII/31
Etude XXXVII; Dupressoir, François
3 registres
Archives nationales de France
Minutes et répertoires: la loi 2008-696 du 15 juillet 2008 relative aux archives a fixé à 75 ans à compter de la date de l'acte, ou à 25 ans à compter de la date du décès de l'intéressé si ce délai est plus bref, le délai de communication des minutes et répertoires des notaires; ce délai est porté à 100 ans à compter de la date de l'acte si le document se rapporte à un mineur (code du Patrimoine, articles L213-2, 4e d et 5e).
Autres documents de l'étude (dossiers de clients, comptabilité...): s'agissant d'archives privées, ces documents sont communicables selon les modalités fixées par le déposant ou le donateur.
Certains documents ne sont pas accessibles sous leur forme originale en raison de leur mauvais état de conservation.
Répertoires entrés aux Archives nationales en 1969
Images des répertoires de l'étude XXXVII
Archives de l'étude XXXVII
répertoire d'officier public ministériel
- Etat des testaments reçus par maître François Dupressoir du 29 octobre 1829 au 5 mars 1835, 29 octobre 1829 - 5 mars 1835; MC/RE/XXXVII/20; Un répertoire de 13 feuillets appartenant à un registre de 19 feuillets de papier manuscrits, hauteur 32,5 x largeur 21 cm, composé de 3 cahiers. Le répertoire est en trés mauvais état, il s'agit de quelques feuillets volants placés dans une chemise. Les feuillets sont cornés et s'effritent.
  Le répertoire se compose de trois parties.
  La première partie est une liste des testaments en 7 feuillets, avec comme informations: un numéro d'ordre, une date (jour, mois, année), le nom des testateurs, ainsi que des observations éventuelles. Les testaments sont numérotés de 1 à 312. Seuls les 3 derniers feuillets concernent les testaments enregistrés par maître Dupressoir. Les autres testaments ont été enregistrés par ses prédécesseurs, Pierre Rouveau et Victor Levert.
  Au feuillet (n° 8 r°-v°) figure la liste des testaments enregistrés entre le 11 septembre 1835 et 19 février 1838 par Jean Jacques Piat. Cette liste n'indique aucun numéro d'ordre et ces testaments n'apparaissent pas dans la table alphabétique (deuxième partie du répertoire).
  La deuxième partie est un répertoire alphabético-chronologique des testaments mentionnés dans la première partie. Il contient un classement alphabétique du nom des testateurs, suivi de leurs prénoms et du numéro d'ordre attribué dans la première partie. Il s'agit là d'un répertoire commun aux 3 notaires.
  Enfin la troisième partie, composée de quatre feuillets est un état des testaments olographes et paquets cachetés étant entre les mains de maître Dupressoir avec les informations suivantes: dates des testaments, noms des parties et informations diverses.
  répertoire
  - Liste chronologique de testaments pour la période du 29 octobre 1829 au 5 mars 1835, 29 octobre 1829 - 5 mars 1835; 6 v°-7 v°; 2 feuillets
  - Table alphabétique des clients testateurs pour la période du 29 octobre 1829 au 5 mars 1835, 29 octobre 1829 - 5 mars 1835; 9 r°-14 v°; 6 feuillets
    Seuls les actes numéroté de 254 à 312 concernent la pratique de maître François Dupressoir et font partie de la tranche chronologique indiquée.
  - Liste chronologique des testaments olographes remis à maître Dupressoir pour la période du 19 juin 1829 au 5 mars 1835, 19 juin 1829 - 5 mars 1835; 16 r°-19 v°; 4 feuillets
    Les feuillets 18 v° et 19 v° sont blancs, le feuillet 19 r° est rayé.
- Répertoire chronologique pour la période du 19 juin 1829 au 10 septembre 1832, 19 juin 1829 - 10 septembre 1832; MC/RE/XXXVII/30; Un répertoire de 122 feuillets de papier manuscrits, hauteur 34,5 x largeur 24 cm appartenant à un registre de 270 feuillets. Le registre est composé de 2 cahiers foliotés par un juge suppléant du tribunal civil de première instance du département de la Seine en 1829 et 1830. Le registre est en bon état. La reliure commence cependant à être usée. Les feuillets 30, 150,172, 198 et 259 sont déchirés.
  Le répertoire contient les informations suivantes: 1. le n° de l'acte dans l'année; 2. date du jour; 3. nature de l'acte passé en brevet; 4. nature de l'acte passé en minute; 5. nom, prénom, domicile des parties, indication sur la situation et les prix des biens; 6. date d'enregistrement de l'acte; 7. droits d'enregistrement.
  Seuls les 122 derniers feuillets de ce répertoire concernent la pratique de François Dupressoir. Les autres feuillets concernent son prédécesseur Victor Levert.
  Attention: seuls les actes passés en minute sont conservés; les actes mentionnés dans le répertoire comme passés en simple brevet (colonne 3) ne sont pas conservés par les notaires et ne sont donc pas versés au Minutier (ils sont remis aux clients).
  - Liste chronologique des actes pour la période du 19 juin au 31 décembre 1829, 19 juin - 31 décembre 1829; 149 r°-170 v°; 22 feuillets
  - Liste chronologique des actes pour la période du 2 janvier au 31 décembre 1830, 2 janvier - 31 décembre 1830; 170 v°-209 v°; 40 feuillets
  - Liste chronologique des actes pour la période du 3 janvier au 31 décembre 1831, 3 janvier - 31 décembre 1831; 209 v°-245 r°; 37 feuillets
  - Liste chronologique des actes pour la période du 1er janvier au 10 septembre 1832, 1er janvier - 10 septembre 1832; 245 r°-271 v°; 27 feuillets
    Plusieurs actes de l'année 1832 ont été passés par un notaire substituant: maître Thomas-Jacques Ferriere.
- Répertoire chronologique pour la période du 11 septembre 1832 au 5 mars 1835, 11 septembre 1832 - 5 mars 1835; MC/RE/XXXVII/31; Un répertoire de 161 feuillets de papier manuscrits, hauteur 35 x largeur 25 cm appartenant à un registre de 290 feuillets. Le répertoire est composé de 2 cahiers foliotés par un juge suppléant du tribunal civil de première instance du département de la Seine en 1832 et 1834. Le registre est en bon état. Les bords des feuillets s'effritent.
  Seuls les 161 premiers feuillets du répertoire concernent la pratique du maître Dupressoir, le reste du registre concerne les actes passés par Jean Jacques Piat pour la période de mars 1835 à novembre 1836.
  - Liste chronologique des actes pour la période du 11 septembre au 31 décembre 1832, 11 septembre - 31 décembre 1832; 1 r°-15 r°; 15 feuillets
  - Liste chronologique des actes pour la période du 2 janvier au 31 décembre 1833, 2 janvier - 31 décembre 1833; 15 v°-85 r°; 71 feuillets
    - du 2 janvier au 31 juillet 1833, 2 janvier - 31 juillet 1833; 15 v°-53 r°; 39 feuillets
    - du 1er août au 31 décembre 1833, 1er août - 31 décembre 1833; 53 r°-85 r°; 33 feuillets
  - Liste chronologique des actes pour la période du 2 janvier au 30 décembre 1834, 2 janvier - 30 décembre 1834; 85 r°-150 r°; 66 feuillets
    - du 2 janvier au 31 juillet 1834, 2 janvier - 31 juillet 1834; 85 r°-120 v°; 36 feuillets
    - du 1er août au 31 décembre 1834, 1er août - 31 décembre 1834; 120 v°-150 r°; 31 feuillets
  - Liste chronologique des actes pour la période du 2 janvier au 5 mars 1835, 2 janvier - 5 mars 1835; 150 r°-161 v°; 12 feuillets